# 合并抵消时所得税影响的抵消。

提问人：Yanlinqin 时间：2010-04-20 16:48:26
准则讲解上抵消关联往来坏账准备时分录为： 借: 应收款项；贷：资产减值损失 上述分录未考虑所得税影响。
考虑所得税影响时，是否应为： 借：应收款项；贷：资产减值损失，同时应作下面的分录： 借：递延所得税费用；贷：递延所得税资产

回答人：chenyiwei
可以这样理解.

回答人：chenyiwei
回复 板凳 snowmancpa 的帖子在合并报表上讨论递延所得税问题，首先是以资产、负债的计税基础和合并报表层面的帐面价值相比，看是否存在暂时性差异。 因为坏帐准备计提时不能税前扣除，所以坏帐准备的计税基础为零。同时合并报表层面已经抵销内部往来的坏帐准备，即坏帐准备的帐面价值也为零，即在合并报表层面，坏帐准备（或者说所对应的应收款项）的帐面价值和计税基础相同，无暂时性差异，也就不应确认递延所得税。所以在合并报表层面，需要通过抵销分录把个别报表层面已经就该项坏帐准备确认的递延所得税资产冲回。

提问人：awakenstriving 时间：2018-01-28 13:47:11
陈老师，在合并报表时抵消的坏账准备对应的递延所得税资产，在会计利润与所得税费用调节表中应该填在哪个项目里面呢？

回答人：chenyiwei
你按合并后的报表数字编制该调节表，自然就没有这个项目的影响了，不需填列。